【裁判字號】    94,上更(一),276
【裁判日期】    950117
【裁判案由】    偽造文書
【裁判全文】
臺灣高等法院高雄分院刑事判決     94年度上更(一)字第276號
上  訴  人  臺灣高雄地方法院檢察署檢察官
被      告  甲○○
上列上訴人因被告偽造文書等案件，不服臺灣高雄地方法院88年
度訴字第879 號中華民國91年5 月29日第一審判決（起訴案號：
臺灣高雄地方法院檢察署87年度偵字第26561 號），提起上訴，
判決後，經最高法院發回更審，本院判決如下：
     主  文
上訴駁回。
     理  由
一、公訴意旨略以：甲○○明知其收入每月僅新台幣（下同）1
    、2 萬元，財務狀況欠佳，竟仍基於意圖為自己之不法所有
    之概括犯意，利用鄰居彼此信任之機會，分別自民國（下同
    ）85年6 月10日、86年1 月20日、86年10月25日，在其位於
    高雄市○鎮區○○路66號之自宅以其為會首，召集如附表一
    、二、三所列之3 個民間互助會，其間利用各會員間，互相
    不甚熟識之機會，假冒活會會員之名義，偽填標單而標取會
    款，並將此不實之結果，通知未得標之其他活會會員，致使
    彼等陷於錯誤，而繼續交活會會款予甲○○收受，87年7 月
    10日於該3 組互助會之有效存續期間，甲○○即片面停止其
    為會首之該3 組互助會，拒不繳納其自任會首之死會會款，
    除騙取告訴人乙○○70萬元外，計騙取其他會員約4 、50 0
    萬元，因認被告甲○○涉犯刑法第216 條、第210 條之行使
    為造私文書罪及同法第339 條第1 項之詐欺取財罪嫌云云。
二、按犯罪事實應依證據認定之，無證據不得認定犯罪事實；次
    按不能證明被告犯罪者，應諭知無罪之判決，刑事訴訟法第
    154 條第2 項、第301 條第1 項分別定有明文。又認定不利
    於被告之事實，須依積極證據，苟積極證據不足為不利於被
    告事實之認定時，即應為有利於被告之認定，更不必有何有
    利之證據（最高法院30年上字第816 號判例參照）。再告訴
    人之告訴，本以使被告受刑事追訴為目的，故其陳述是否與
    事實相符，自應調查其他證據，以資審認，苟其所為攻擊之
    詞，尚有瑕疵，則在此瑕疵未予究明以前，即不能遽採為斷
    罪之基礎（最高法院69年台上字第1531號判決參照）。
三、公訴人認被告甲○○涉犯刑法第216 條、第210 條之行使為
    造私文書罪及同法第339 條第1 項之詐欺取財罪嫌，無非係
    以告訴人乙○○指述被告所召集之3 組互助會中，附表一（
    第1 組：85年6 月10日至88年2 月25日，共45人）之互助會
    至87年7 月止會時，應只剩11個活會，但實際上卻有21個活
    會，多出10個活會，應是被告冒標詐欺會款，附表二（第2
    組：86年1 月20日至88年10月5 日，共46人）之互助會至止
    會時，尚有21會，附表三（第3 組：86年10月25日至89年5
    月25日，共42人）之互助會至止會時尚有31人，被告均突然
    止會，也是詐欺互助會款，且證人即活會會員李再榮、黃美
    紅、曾明正、曾錦輝、蔡瑞福、王月桃、徐月平、鄭王月雲
    、陳義上、鄭秀娟均出庭作證仍係活會，又有互助會單3 份
    、活會會員名冊及黃福田、吳徐、吳滿、鍾金三之錄音帶及
    譯文可證等為論罪依據。
四、訊據被告甲○○堅決否認有偽造文書及詐欺犯行，辯稱：伊
    是做自助餐生意，每月可賺取3 、4 萬元，且招會已有多年
    歷史，信用良好，伊是被會員「麗華」、「秋霞」、「連水
    」、「阿紅」、「阿麗」等人倒會，及會員標會後，要求抵
    會，或拖延繳錢，才會止會，其中第1 組至止會時，已有30
    會得標，只剩11會無誤，並非剩21會，我並沒有冒標10會，
    其餘2 組互助會伊也沒有冒標等語。
五、經查：
  (一)被告係自80年起即召集互助會，有很多會業已結束，只剩下
    3 會（即如附表1 至3 至3 會），會員都是鄰居或朋友，有
    的每會都參加之情，業據被告供明在卷，告訴人乙○○於原
    審審理時亦陳稱：伊與被告原為鄰居，因之前父母即有參加
    被告之互助會，當時因伊父生病，母親要照顧父親，不願再
    參加該互助會，伊剛結婚，須錢買房子，伊母即介紹伊參加
    此會，伊是用伊父名字「佳元」參加第1 組、第3 組互助會
    ，用自己的名字「阿芬」參加第2 組互助會等語（見原審卷
    第263 頁、第264 頁）。證人即會員曾錦輝於原審審理時亦
    結證稱：因伊父母都參加被告的會，父母叫伊存錢，並介紹
    伊參加這個會，伊等住在附近，伊父母用他們原來的名字參
    加，伊則用自己的名字參加此互助會等語（見原審卷第264
    頁、第265頁）。又證人即互助會員蘇福能於原審審理時亦
    結證稱：伊太太參加第1 會及第3 會共5 個會，其中第1 會
    之44號「黃蔥」、45號「女王」都已標走了，第2 會21號「
    黃蔥」是活會，第3 會23、24號「黃蔥」，一為活會，一為
    死會，因為與被告是朋友，就參加被告的互助會，以前就參
    加，每會結束後，伊等就叫被告再起會等語（見原審卷第26
    5 頁）。由上可知，告訴人係由父母介紹主動參加被告所召
    集之本件3 個民間互助會，且一人參加多會，一家多人參加
    ，而被告召集互助會已有多年，信譽甚佳，也從無問題，會
    員才會一直請被告起會，並非被告主動邀會，是被告於招募
    互助會之初，應無詐欺之犯意，已甚明灼。
  (二)附表一所示之第1 組互助會（45會）已開標34會，尚餘11會
    ，附表二所示之第2 組互助會（46會）已開標25會，餘21會
    ，附表三所示之第3 組互助會（42人）開標11會，餘31會，
    此有告訴人所提之互助會單3 張可證，由該3 組互助會開標
    情形以觀，被告於87年7 月止會時，除第3 組因起會最晚，
    只有4 分之1 強開標外，第2 組約2 分之1 強已開標，第1
    組更有4 分之3 開標，3 組互助會均已開標至一定程度，顯
    與一般意圖詐欺而召集互助會，一經召集就迅速止會之情形
    不同，尚不能因被告止會，就認定其召集互助會當初，已有
    不法所有之意圖。且觀之本件3 組互助會單記載之會員名單
    ，確有很多會員重覆參加，也有一人多會，又多是鄰居、朋
    友，若發生會員倒會或抵會，勢必影響被告週轉能力，證人
    蘇福能於原審審理時亦證稱因為有其他會員抵會，被告才會
    收不齊等情（見原審卷第266 頁），再參以本件僅有告訴人
    乙○○一人提出告訴，其他會員並未對被告提出告訴，而被
    告一直處理止會，並還款給會員，亦據證人即會員蘇福能及
    曾明正於原審審理時證述在卷（見原審卷第83頁），此與一
    般互助會之會首詐欺倒會後多捲款逃逸之情形，並不相同；
    因此，被告所稱因其他會員抵會或倒會之牽連而止會，非不
    可能。
  (三)至附表一所示之第1 組互助會（共45會）於87年7 月間止會
    時，究竟尚餘11會或21會？依告訴人所陳如附表四「第1 組
    互助會之活會名單」顯示，告訴人在偵查中所提出21會活會
    名單共16人（21會，見偵查卷第69頁），但告訴人在原審審
    判中提出第1 會之活會名單只餘17會（刪除附表四編號4 號
    之「皆全」之2 會，編號11號之「群祥」1 會，編號14號「
    金美」之1 會），先後所述活會之人數已有不符，其於本院
    審理時，屢經傳喚，則均拒不到庭說明，是其指訴是否真實
    可信，已有可疑。而被告於原審審理時亦提出11名活會會員
    之名單（見90年4 月26日呈報狀），於本院審理時仍堅稱第
    1 組會只有該11人仍為活會，餘均為死會。茲就附表四編號
    順序，論述第1 組會之實際活會數：
    「金三」部分（即鍾金山之2 會），被告指稱鍾金山已標
      去1 會，只有1 會活會等情，證人鍾金山於本院審理時亦
      到庭證稱只有1 會活會，足見被告所陳非虛，而告訴人之
      指訴並不正確。
    「佳元」部分（即告訴人乙○○之1 會），被告承認係屬
      活會。
    「福田」部分（即黃福田之1 會），被告表示該會已標，
      告訴人則提出黃福田陳述其為活會之錄音帶及譯文，但黃
      福成於本院審理時到庭證述85年參加之1 會（即第1 組會
      ）已是死會無訛，亦見被告所述應屬真實，告訴人提出之
      錄音帶及譯文係證人審判外之陳述，並無證據能力。
    「皆全」部分（鄧皆全之2 會），告訴人雖指稱鄧皆全之
      2 會皆是活會，但被告則堅稱：1 會是死會，一會是活會
      等語。證人鄧皆全於本院審理時亦證述被告所述係真實無
      誤。
    「美紅」部分（黃美紅之1 會），證人黃美紅於偵查及原
      審審判中均證稱其有一活會，被告也承認黃美紅此一活會
      ，並不爭執，可認定為一活會。
    「許姐」部分（徐月平之1 會），證人徐月平於檢察官偵
      查時，曾到庭證稱伊尚有一活會等語（見偵卷第79頁背面
      ），惟檢察官訊問時（88年3 月10日庭期）並未傳喚被告
      ，而被告亦未在庭，證人徐月平對其參加被告之互助會，
      僅答稱「都活會」，雖然證人徐月平已具結據實陳述，但
      是並無機會與被告對質，無法經由對質詳查證人之可信度
      ，後來原審多次傳喚證人徐月平，亦均未到庭，證人徐月
      平於本院前審91年8 月14日調查時結證：第1 組編號18、
      19「許姐」是我參加的，我都沒有標等語（見本院上訴字
      卷第49頁、第50頁），但為被告當場所否認，被告供稱：
      編號18、19之2 會均是死會，編號18是徐月平本身參加的
      ，編號19是她朋友「阿娥」的，也已經標了等語（見本院
      上訴字卷第50頁），證人徐月平後又改稱：伊記得當初85
      年6 月10日起會編號18、19號的這2 會都是伊搭的會都還
      沒有標，因為時間過很久了，是否我有讓給「阿娥」我忘
      記了等語（見本院上訴字卷第51頁）。證人高阿華（綽號
      阿娥）於本院前審91年9 月18日調查時結證：徐月平參加
      之第1 組互助會編號18、19「許姐」這2 會讓給伊，她因
      繳納不起會款就讓給伊，會首知道，伊標1 會自己獨得，
      另外1 會標起來與徐月平平分，伊都有告訴會首，所以伊
      2 會都是死會等語（見本院上訴字卷第73頁），但實際情
      形如何，因事隔太久，證人徐月平與高阿華均不復記得，
      則依據上次所述為憑等情，亦據證人高阿華於本院前審91
      年9 月10日調查時證述屬實（見本院上訴字卷第89頁）;
      而證人徐月平經本院本次再度傳訊與高阿華2 人到庭對質
      ，就上開徐月平參加之2 會，包括讓給高阿華之1 會，是
      否全部標走，2 人所述並不一致，但被告供稱該2 會是死
      會，則始終如一，是不能僅憑徐月平先後不一之陳述，即
      認徐月平參加之2 會仍有活會。
    「明正」部分（曾明正1 會），已經證人曾明正於偵查及
      原審審理中證述屬實，被告也承該會為活會，已可認定為
      活會無誤。
    「阿輝」部分（曾錦輝之1 會），證人曾錦輝於偵查及原
      審審理中均已出庭作證，被告也承認此部份為活會，應可
      認定該會為活會無誤。
    「大友」部分（郭王月桃之1 會），已經證人郭王月桃於
      偵查及原審審理中證述明確被告也說明該會係活會，自可
      認定係活會。
    「吳滿」部分（吳滿之1 會），會員吳滿雖未出庭但是被
      告已承認該會是活會，與告訴人之指述相符，可認定為1
      活會。
    「群祥」部分（曾群祥之1 會），告訴人於偵查中雖指為
      活會，但於原審判中不列為已出庭做證之活會，被告稱曾
      群祥已標會，而曾群祥於偵查、原審審理中及本院調查中
      經多次傳喚，均未到庭，並無證據證明被告說謊，無法排
      除被告確實讓曾群祥得標之可能性，應認為此部份已得標
      ，而非活會。
    「秋芬」（大友）部分即吳除之1 會，證人吳除於88年11
      月3 日原審審理中，證稱其為活會，與被告陳述相同，可
      以認定為1活會。
    「阿福」部分（蔡瑞福之2 會），證人蔡瑞福於檢察官偵
      查中證稱其2 會均為活會等語（見偵查卷第48頁），被告
      則陳稱蔡瑞福已標得1 會；經查證人蔡瑞福於偵查中只稱
      其會均係活會，當庭並未與被告對質，此後證人蔡瑞福經
      原審多次傳喚，都未到庭，被告無法與證人對質，證人蔡
      瑞福嗣於本院前審91年10月9 日調查時到庭結證：85年6
      月10日起會這1 組互助會伊參加2 會，均是活會，伊其餘
      參加被告之互助會，也都是活會沒有標等語（見本院上訴
      字卷第90頁、第91頁），但為被告所否認，供稱：85年6
      月10日起會這1 組互助會，蔡瑞福參加2 會，但他太太已
      標1 會，1 會活會，其他2 組他都是活會等語（見本院上
      訴字卷第91頁），本院前審經傳蔡瑞福之妻鍾月枝到庭以
      查明事實真相，然91年10月13日本院前審調查時仍由證人
      蔡瑞福到庭結證：伊太太沒有空來，所以由伊到庭，我回
      去有問過伊太太，她說85年6 月10日的這會，她已經有標
      過1 會，但她沒有告訴伊，所以伊不知道她有標會，她標
      過會後錢都由她在處理，那時伊還未住院，但身體不好，
      錢財方面都是伊太太在處理，她沒有告訴伊等語（見本院
      上訴字卷第106 頁），於本院審理時到庭更明確結證稱：
      85 年6月10日的會伊參加2 會，1 個活會，1 個死會等語
      ，是被告所陳蔡瑞福2 會，已標1 會，只剩下1 會活會，
      應屬真實。
    「金美」部分（鍾陳多美之3 會），證人鍾陳多美經偵查
      、原審審理及本院歷次審理時多次傳喚，均未到庭，被告
      陳稱鍾陳多美之3 會均已標得，證人鍾陳多美之夫鍾金山
      於本院審理時證稱：伊妻腳開刀在北部住院，無法到庭，
      經本院令其詢問其妻標會之情形，據鍾金山於本院再次審
      理時到庭證稱：伊妻說前面參加之3 會（即第1 組會）均
      已得標等語，上開鍾金山之證言雖屬傳聞證據，但檢察官
      及被告於本院審理時當庭均同意有證據能力，自得作為證
      據，是被告所陳該3 會皆係死會，亦可採信。
    「信德」部分（李再榮之1 會），證人李再榮於偵查及原
      審審理中，已經證述其為活會，與被告所述相符，可以認
      定為活會。
    「阿喜」部分（林慶意之1 會），被告堅稱該會已標，而
      證人林慶意經偵查、原審審理及本院前審時多次傳喚，均
      未到庭；本院本次審理時已到庭證稱：伊3 組會都有參加
      ，共5 會，已標得1 會，其他4 會仍為活會，但所標得的
      會究屬何一組會，伊已不記得等語，並無證據證明被告所
      言不實，當然無從認定本會為活會。
  (四)綜上所述，附表一所示之第一組互助會，除編號1 、2 、4
    5 、7 、8 、9 、10、12、13、15之各1 會（共11會）為活
    會外，查無其他證據足資認定其他各會也是活會，而被告所
    主持之3 組互助會均已達相當標會程度，會員多自己主動要
    求參加互助會，每會之會員均有其人，也有證人即會員證述
    互助會員抵會等情事，與被告所稱因會員抵會導致止會之情
    形相符，且被告止會後仍與會員協調，均與一般詐欺倒會之
    情形有別，不能排除被告因其他會員之因素而止會，又不能
    證明被告有冒標之情事，被告被訴犯罪即屬不能證明。
六、原審以不能證明被告犯罪諭知被告無罪，並無不合，檢察官
    上訴指摘原判諭知被告無罪為不當，非有理由，應予駁回。
據上論斷，應依刑事訴訟法第368條，判決如主文。
本案經檢察官許月雲到庭執行職務。
中    華    民    國    95    年    1     月    17    日
                  刑事第四庭    審判長法  官  蕭權閔
                                      法  官  林水城
                                      法  官  陳吉雄
以上正本證明與原本無異。
檢察官如不服本判決應於收受本判決後10日內向本院提出上訴書
狀，其未敘述上訴理由者，並得於提起上訴後10日內向本院補提
理由書狀（均須按他造當事人之人數附繕本）「切勿逕送上級法
院」。
中    華    民    國    95    年    1     月    18    日
                                      書記官  梁美姿
附表一：
┌──┬────┬──┬────┬──┬────┬──┬────┐
│編號│姓    名│編號│姓    名│編號│姓    名│編號│姓    名│
├──┼────┼──┼────┼──┼────┼──┼────┤
│1   │甲○○  │13  │阿網    │25  │德發    │37  │金美    │
├──┼────┼──┼────┼──┼────┼──┼────┤
│2   │英仔    │14  │阿網    │26  │吳滿    │38  │金美    │
├──┼────┼──┼────┼──┼────┼──┼────┤
│3   │英仔    │15  │皆全    │27  │群祥    │39  │信德    │
├──┼────┼──┼────┼──┼────┼──┼────┤
│4   │天才    │16  │皆全    │28  │許反燕  │40  │淑靜    │
├──┼────┼──┼────┼──┼────┼──┼────┤
│5   │天才    │17  │美紅    │29  │大反    │41  │秋霞    │
├──┼────┼──┼────┼──┼────┼──┼────┤
│6   │阿利    │18  │許姐    │30  │阿興    │42  │阿喜    │
├──┼────┼──┼────┼──┼────┼──┼────┤
│7   │玉燕    │19  │許姐    │31  │阿麗    │43  │阿枝    │
├──┼────┼──┼────┼──┼────┼──┼────┤
│8   │玉燕    │20  │碧仔    │32  │阿鳳    │44  │黃蔥    │
├──┼────┼──┼────┼──┼────┼──┼────┤
│9   │金三    │21  │明正    │33  │照福    │45  │女王    │
├──┼────┼──┼────┼──┼────┼──┼────┤
│10  │金三    │22  │阿輝    │34  │阿福    │    │        │
├──┼────┼──┼────┼──┼────┼──┼────┤
│11  │佳元（告│23  │阿宏    │35  │阿福    │    │        │
│    │訴人父）│    │        │    │        │    │        │
├──┼────┼──┼────┼──┼────┼──┼────┤
│12  │福田    │24  │大反    │36  │金美    │    │        │
├──┴────┴──┴────┴──┴────┴──┴────┤
│備                              註                            │
├───────────────────────────────┤
│一、本互助會共45會，會額1萬元正，每月初10開標。               │
│二、開標日期：自85年6 月10日起至88年2 月25日止。每3 個月加標1 │
│    次，加會日期：85年8 月25日、11月25日；86年2 月25日、5 月25│
│    日、8月25日、11月25日；87年2月25日、5月25日、8月25日、11月│
│    25日                                                      │
│三、底標金額：1仟元正、2日內收齊付清。                        │
│四、開標地點：前鎮區○○路66號，於當天晚上7點正準時開標，逾時 │
│    不候。                                                    │
│                                                              │
└───────────────────────────────┘
附表二：
┌──┬────┬──┬────┬──┬────┬──┬────┐
│編號│姓    名│編號│姓    名│編號│姓    名│編號│姓    名│
├──┼────┼──┼────┼──┼────┼──┼────┤
│1   │甲○○  │13  │英姐    │25  │秋芬    │37  │福田    │
├──┼────┼──┼────┼──┼────┼──┼────┤
│2   │福      │14  │波      │26  │秋芬    │38  │秋霞    │
├──┼────┼──┼────┼──┼────┼──┼────┤
│3   │福      │15  │波      │27  │美虹    │39  │連水    │
├──┼────┼──┼────┼──┼────┼──┼────┤
│4   │福      │16  │明正    │28  │阿芬    │40  │玉蘭    │
├──┼────┼──┼────┼──┼────┼──┼────┤
│5   │喜      │17  │德大    │29  │娟      │41  │大友姐  │
├──┼────┼──┼────┼──┼────┼──┼────┤
│6   │喜      │18  │阿宏    │30  │友燕    │42  │川英    │
├──┼────┼──┼────┼──┼────┼──┼────┤
│7   │喜      │19  │德發    │31  │巧雲    │43  │黃美惠  │
├──┼────┼──┼────┼──┼────┼──┼────┤
│8   │肉祥    │20  │德發    │32  │阿麗    │44  │許姐娥  │
├──┼────┼──┼────┼──┼────┼──┼────┤
│9   │天才    │21  │黃蔥    │33  │力田    │45  │蔡瑞珍  │
├──┼────┼──┼────┼──┼────┼──┼────┤
│10  │阿綢    │22  │玉      │34  │黃照雄  │46  │蔡瑞珍  │
├──┼────┼──┼────┼──┼────┼──┼────┤
│11  │綢英    │23  │水上    │35  │陳淑靜  │    │        │
├──┼────┼──┼────┼──┼────┼──┼────┤
│12  │金三    │24  │金三    │36  │許姐    │    │        │
├──┴────┴──┴────┴──┴────┴──┴────┤
│備                              註                            │
├───────────────────────────────┤
│一、本互助會從86年1月20日至88年10月5日止共46會，3、6、9、12月 │
│    的5日加會（每3個月加1次會）                               │
│二、會頭：甲○○                                              │
│三、底標：壹仟元                                              │
│四、開標時間：晚上8點整開標（逾時不候）                       │
│五、開標地點：高雄市○鎮區○○路66號                          │
│    ＴＥＬ：00000000                                          │
│ＰＳ．無人投標時，由會首抽籤決定2會者須本會過半，才可再標。   │
└───────────────────────────────┘
附表三：
┌──┬────┬──┬────┬──┬────┬──┬────┐
│編號│姓    名│編號│姓    名│編號│姓    名│編號│姓    名│
├──┼────┼──┼────┼──┼────┼──┼────┤
│1   │甲○○  │12  │阿調    │23  │黃蔥    │34  │川英    │
├──┼────┼──┼────┼──┼────┼──┼────┤
│2   │泰原    │13  │德發    │24  │黃蔥    │35  │美紅    │
├──┼────┼──┼────┼──┼────┼──┼────┤
│3   │泰原    │14  │德發    │25  │波仔    │36  │阿玉    │
├──┼────┼──┼────┼──┼────┼──┼────┤
│4   │阿堂    │15  │合六    │26  │阿喜    │37  │阿彎    │
├──┼────┼──┼────┼──┼────┼──┼────┤
│5   │惠琴    │16  │大友    │27  │肉祥    │38  │照明    │
├──┼────┼──┼────┼──┼────┼──┼────┤
│6   │惠琴    │17  │大友    │28  │文虫    │39  │吳滿    │
├──┼────┼──┼────┼──┼────┼──┼────┤
│7   │照雄    │18  │福田    │29  │金三    │40  │蔡文珠  │
├──┼────┼──┼────┼──┼────┼──┼────┤
│8   │照雄    │19  │蘇大哥  │30  │福仔    │41  │林仁忠  │
├──┼────┼──┼────┼──┼────┼──┼────┤
│9   │連水    │20  │蘇大哥  │31  │阿華    │42  │林仁忠  │
├──┼────┼──┼────┼──┼────┼──┼────┤
│10  │秋霞    │21  │許姐    │32  │阿華    │    │        │
├──┼────┼──┼────┼──┼────┼──┼────┤
│11  │佳元    │22  │巧雲    │33  │金美    │    │        │
├──┴────┴──┴────┴──┴────┴──┴────┤
│備                              註                            │
├───────────────────────────────┤
│一、本互助會共42會，會款金額1萬元正，每月25日開標，3個月加標乙│
│    次，開標日逢1、4、7、10月10日加開1次。                    │
│二、開標日期：自86年10月25日起至89年5月25日止                 │
│三、底標金額：1仟元正，會款3日內收齊付清                      │
└───────────────────────────────┘
附表四：第1組互助會之活會名單（85年6月10日至88年2月25日
  ，共45會，於87年7月止會）
┌──┬────────────┬─────┬─────┬──────┬────┬──────┐
│編號│告訴人在偵查中（偵卷６９│偵查中陳述│審判中陳述│被告審判中  │告訴人與│本院認定結果│
│    │頁）提出２１會活會名單  │          │（原審）  │提出１１會  │被告之爭│            │
│    │                        │          │          │活會名單    │執點    │            │
├──┼────────────┼─────┼─────┼──────┼────┼──────┤
│1   │金三  ２會              │未出庭    │未出庭    │活會：１- │多１活會│不能證明多１│
│    │（鍾金三）              │          │          │            │        │活會        │
├──┼────────────┼─────┼─────┼──────┼────┼──────┤
│2   │佳元  １會              │活會：１  │活會：１  │活會：１- │  ０    │活會：１    │
│    │（鄭美芳）告訴人        │          │          │            │        │            │
├──┼────────────┼─────┼─────┼──────┼────┼──────┤
│3   │福田  １會              │未出庭    │未出庭    │（已標一會）│多１活會│不能證明多１│
│    │（黃福田）              │          │          │            │        │活會        │
├──┼────────────┼─────┼─────┼──────┼────┼──────┤
│4   │皆全  ２會（審判中刪除２│未出庭    │未出庭    │活會：１- │  ０    │活會：１    │
│    │（鄧皆全）  會）        │          │          │（已標１會）│        │            │
├──┼────────────┼─────┼─────┼──────┼────┼──────┤
│5   │美紅  １會              │活會：１  │活會：１  │活會：１- │  ０    │活會：１    │
│    │（黃美紅）              │（偵卷31頁│（88.11.3 │            │        │            │
│    │                        │）        │審判）    │            │        │            │
├──┼────────────┼─────┼─────┼──────┼────┼──────┤
│6   │許姐  １會              │活會：１  │未到庭    │（已標１會）│多１活會│不能證明多１│
│    │（徐月平）              │（偵卷79頁│          │            │        │活會        │
│    │                        │）        │          │            │        │            │
├──┼────────────┼─────┼─────┼──────┼────┼──────┤
│7   │明正  １會              │活會：１會│活會：１會│活會：１- │  ０    │活會：１會  │
│    │（曾明正）              │（偵卷31頁│（88.11.3 │            │        │            │
│    │                        │）        │審判）    │            │        │            │
├──┼────────────┼─────┼─────┼──────┼────┼──────┤
│8   │阿輝  １會              │活會：１會│活會：１會│活會：１- │  ０    │活會：１會  │
│    │（曾錦輝）              │（偵卷47頁│（91.5.15 │            │        │            │
│    │                        │）        │審判）    │            │        │            │
├──┼────────────┼─────┼─────┼──────┼────┼──────┤
│9   │大友  １會              │活會：１會│活會：１會│活會：１- │  ０    │活會：１會  │
│    │（郭王月桃）            │（偵卷55頁│（88.11.3 │            │        │            │
│    │                        │）        │審判）    │            │        │            │
├──┼────────────┼─────┼─────┼──────┼────┼──────┤
│10  │吳滿  １會              │未出庭    │未出庭    │活會：１- │  ０    │活會：１會  │
│    │（吳滿）                │          │          │            │        │            │
├──┼────────────┼─────┼─────┼──────┼────┼──────┤
│11  │群祥  １會              │未出庭    │未出庭    │（已標１會）│  ０    │不能證明為活│
│    │（審判中刪除１會）      │          │          │            │        │會          │
├──┼────────────┼─────┼─────┼──────┼────┼──────┤
│12  │秋芬（大友）１會        │未出庭    │活會１會  │活會：１- │  ０    │活會１會    │
│    │（吳除）                │          │（88.11.3 │            │        │            │
│    │                        │          │審判）    │            │        │            │
├──┼────────────┼─────┼─────┼──────┼────┼──────┤
│13  │阿福  ２會              │活會２會  │未出庭    │活會：１- │多１活會│不能證明多１│
│    │（蔡瑞福）              │（偵卷18頁│          │            │        │活會        │
│    │                        │）        │          │            │        │            │
├──┼────────────┼─────┼─────┼──────┼────┼──────┤
│14  │金美  ３會（審判中刪除１│未出庭    │未出庭    │（已標３會）│多２活會│不能證明多２│
│    │（鍾陳多美）會）        │          │          │            │        │活會        │
├──┼────────────┼─────┼─────┼──────┼────┼──────┤
│15  │信德  １會              │活會１會  │活會１會  │活會：１- │  ０    │活會１會    │
│    │（李再榮）              │（偵卷30頁│（88.11.3 │            │        │            │
│    │                        │）        │審理）    │            │        │            │
├──┼────────────┼─────┼─────┼──────┼────┼──────┤
│16  │阿喜  １會              │未到庭    │未到庭    │（已標１會）│多１活會│不能證明多１│
│    │（林慶意）              │          │          │            │        │活會        │
└──┴────────────┴─────┴─────┴──────┴────┴──────┘
                                                      A


司法院資訊處製作；財團法人民間司法改革基金會備份。
